臺灣高雄地方法院刑事判決　　　　　　　 96年度易字第178號
公　訴　人　臺灣高雄地方法院檢察署檢察官
被　　　告　乙○○
上列被告因違反著作權法案件，經檢察官聲請以簡易判決處刑（
95年度調偵字第993 號），本院鳳山簡易庭認不宜以簡易判決處
刑（95年度簡字第7620號），改依通常程序審理，並判決如下：
    主  文
乙○○明知係侵害著作財產權之光碟重製物而散布，處有期徒刑
陸月，如易科罰金，以銀元參佰元即新臺幣玖佰元折算壹日。扣
案「對不起，我愛你」盜版光碟壹套計捌片沒收。
    事  實
一、乙○○明知其以不詳方式取得之「對不起，我愛你」韓劇光
    碟1 套8 片，係未獲著作財產權人授權製造之盜版重製物（
    該劇係香港商亞太星空傳媒有限公司臺灣分公司授權含鈺國
    際實業有限公司（下稱含鈺公司）在臺灣地區以VCD 、DVD
    型式製造、出租、販售而享有著作財產權之視聽著作），竟
    在雅虎奇摩拍賣網站以其申請之「tsn10511」拍賣帳號，刊
    登販賣該盜版光碟之訊息，價格為每套新臺幣750 元，嗣因
    警方人員上網應買，乙○○乃委請不知情之胞妹塗欣怡於民
    國95年6 月2 日以宅急便運送方式出貨而散布之。嗣於95年
    6 月16日下午2 時許，為警持搜索票至乙○○高雄縣大樹鄉
    ○○路694 號住處執行搜索，另扣得「對不起，我愛你」盜
    版光碟1 套8 片。
二、案經內政部警政署保安警察第二總隊第一大隊第三中隊報告
    臺灣高雄地方法院檢察署檢察官偵查聲請以簡易判決處刑。
    理  由
一、按被告以外之人於審判外之陳述，雖不符刑事訴訟法第159
    條之1 至第159 條之4 規定，而經當事人於審判程序同意作
    為證據，法院審酌該言詞陳述或書面陳述作成時之情況，認
    為適當者，亦得為證據，該法第159 條之5 業已明揭其旨。
    本件所引事證中關於審判外之書面資料部分，均經檢察官及
    被告同意作為證據，本院審酌其證據之取得並無瑕疵，且與
    本案具有關連性，未見有何不適當之情形，是得為證據，合
    先敘明。
二、訊據被告固不否認有在網站上拍賣出售該套「對不起，我愛
    你」光碟之事實，然矢口否認有何違反著作權法犯行，辯稱
    ：該套光碟是在大陸地區工作之胞妹涂巾葦回臺時所帶回，
    是涂巾葦在大陸所購買，伊看完後就在網路上販賣，並不知
    道有版權問題等語。經查：被告上網拍賣出售該套光碟之事
    實，有雅虎奇摩網站會員資料、拍賣網頁資料、宅急便送貨
    單附卷及該光碟1 套扣案可證。而扣案光碟係未經授權之盜
    版重製物，亦經證人即含鈺公司法務專員蔡培偕於警詢中證
    述明確，復有臺北市政府營利事業登記證、授權契約書、錄
    影節目審查合格證明書、正版光碟封面附卷可參。被告雖辯
    稱該套光碟為涂巾葦從大陸帶回，伊不知為盜版光碟等語，
    然而，觀諸該套光碟並無任何關於發行經銷廠商之名稱、地
    址、聯絡方式之記載，顯與一般正版光碟不同，一般人應能
    察覺。尤其被告自稱有在網站上出售過「野蠻公主」、「宮
    ‧野蠻王妃」、「冬季戀歌」、「我叫金三順」、「浪漫滿
    屋」、「夏日香氣」、「巴黎戀人」等數部韓劇，並有網路
    列印資料附卷可參，則其對於韓劇光碟之包裝規格應頗為熟
    稔，顯見被告主觀上應能明知該套光碟並非正版重製物。另
    參以證人涂巾葦於本院審判中已證稱：伊在大陸工作，回臺
    時會帶韓劇光碟回來，每次帶回之數目不一定，但扣案光碟
    並非伊從大陸帶回，因伊帶回之光碟是簡體字而且不是繁體
    字等語明確，益見被告不無飾卸避就之虞，所述要難遽信。
    綜上所述，本件事證明確，被告犯行堪以認定。
三、核被告所為，係犯著作權法第91條之1 第3 項之罪。被告委
    由不知情之胞妹塗欣怡經由宅急便運送方式而散布，為間接
    正犯。茲審酌被告明知扣案光碟1 套8 片為盜版光碟而散布
    ，侵害含鈺公司之著作財產權，以及其犯罪之手段、所生損
    害、犯後態度等一切情況，量處如主文所示之刑，並諭知易
    科罰金之折算標準，以資懲儆。又被告行為時之刑法第41條
    第1 項前段原規定：「犯最重本刑為5 年以下有期徒刑以下
    之刑之罪，而受6 個月以下有期徒刑或拘役之宣告，因身體
    、教育、職業、家庭之關係或其他正當事由，執行顯有困難
    者，得以1 元以上3 元以下折算1 日，易科罰金」，且罰金
    罰鍰提高標準條例第2 條規定，折算標準就其原定數額提高
    為100 倍折算1 日，亦即，彼等行為時之易科罰金折算標準
    ，係以銀元100 元以上300 元以下折算1 日，經折算為新臺
    幣後，應以新臺幣300 元以上900 元以下折算為1 日，而其
    行為後之95年7 月1 日修正施行之刑法第41條第1 項前段則
    規定：「犯最重本刑為5 年以下有期徒刑以下之刑之罪，而
    受6 個月以下有期徒刑或拘役之宣告者，得以新臺幣1 千元
    、2 千元或3 千元折算1 日，易科罰金」，95年7 月1 日修
    正施行之罰金罰鍰提高標準條例亦將第2 條規定予以刪除，
    比較新舊法結果以舊法較有利於被告，是應依刑法第2 條第
    1 項前段規定適用舊法諭知易科罰金之折算標準。扣案盜版
    光碟1 套8 片為被告犯著作權法第93條之1 第3 項之罪所用
    之物，不問屬於犯人與否，均依同法第98條規定宣告沒收。
四、檢察官聲請簡易判決處刑意旨認被告係基於概括之犯意，自
    95年2 月間某日起至同年6 月16日止，連續在網站販售而散
    布「對不起，我愛你」盜版光碟6 、7 部，而涉犯著作權法
    第91條之1 第3 項罪嫌。被告則辯稱：伊雖在網站上賣過幾
    套韓劇光碟，但「對不起，我愛你」只有賣過這1 套等語。
    經查：檢察官認被告賣出6 、7 套「對不起，我愛你」盜版
    光碟，應係以其警詢之陳述為據，而被告於警詢供稱：「（
    你是否在你的拍賣網頁上刊登韓劇DVD 光碟販賣？你是否知
    道你所販賣的韓劇DVD 光碟為盜版品？有無賣出過？）有。
    不知道。有賣出過」、「（這些韓劇DVD 光碟來源為何）因
    為我妹人在大陸工作回臺灣時帶回給我看的」、「（警方曾
    於你拍賣帳號標的1 部韓劇（片名：對不起，我愛你）DVD
    光碟，是否為你所販賣？）是我賣出」、「（該韓劇DV D光
    碟共有幾片？是何人將該韓劇DVD 光碟寄出的？）共計8 片
    。是我妹塗欣怡」、「（為何是塗欣怡把東西寄出？塗欣怡
    是否有參與你的網站經營？）是我請她幫我寄出的。沒有」
    、「（該韓劇DVD 光碟你進價多少？售價多少？進價我不知
    道因為是我妹看完帶回給我看的。售價新臺幣750 元」、「
    （你從何時開始販賣這些盜版韓劇DVD 光碟？販賣至今賣出
    多少部？獲利約多少？）我是從95年2 月底開始販賣。大約
    6 至7 部。獲利約新臺幣4000元左右」等語。紬繹對照被告
    前後陳述內容，其雖不否認有售出過6 、7 部韓劇光碟，但
    並未明確供稱全部均為「對不起，我愛你」盜版光碟，且除
    該套扣案光碟外，被告所販售之其他韓劇光碟是否均為盜版
    重製物，亦無足夠證據可以證明。是除前開論罪科刑部分外
    ，檢察官聲請意旨其餘部分尚屬不能證明，此部分原應諭知
    無罪，然檢察官認與前開論罪科刑部分有裁判上一罪之連續
    犯關係，爰不另為無罪之諭知。
據上論斷，應依刑事訴訟法第452 條、第299 條第1 項前段，著
作權法第91條之1 第3 項、第98條，刑法第2 條第1 項前段、第
11條、修正前第41條第1 項前段，罰金罰鍰提高標準條例修正前
第2 條，現行法規所定貨幣單位折算新臺幣條例第2 條，判決如
主文。
本案經檢察官甲○○到庭執行職務。
中　　華　　民　　國　　96　　年　　5   　月　　31  　日
                  鳳山刑事第二庭  審判長法　官    黃建榮
                                        法  官    李嘉益
                                        法  官    譚德周
以上正本證明與原本無異。
如不服本判決，應於收受送達後10日內向本院提出上訴書狀。
中　　華　　民　　國　　96　　年　　6 　　月　　1 　　日
　　　　　　　　　　　　　　　　　　　　書記官    林雅婷
附錄法條：
著作權法第91條之1第3項
明知係侵害著作財產權之重製物而散布或意圖散布而公開陳列或
持有者，處 3 年以下有期徒刑，得併科新臺幣 7 萬元以上 75
萬元以下罰金。
犯前項之罪，其重製物為光碟者，處 6 月以上 3 年以下有期徒
刑，得併科新臺幣 20 萬元以上 2 百萬元以下罰金。但違反第
87 條第 4 款規定輸入之光碟，不在此限。
